臺灣臺北地方法院民事裁定
111年度抗字第18號
抗  告  人  朱羿諺  

相  對  人  陳東榮  
上列當事人間聲請本票裁定事件，抗告人對於民國110年11月29
日本院司法事務官所為110年度司票字第18369號民事裁定提起抗
告，本院裁定如下：
    主  文
抗告駁回。
抗告程序費用新臺幣壹仟元由抗告人負擔。
    理  由
一、按票據法第124條準用第95條規定，本票上雖有免除作成拒
    絕證書之記載，執票人仍應於所定期限內為付款之提示；但
    對於執票人主張未為提示者，應負舉證之責。申言之，本票
    既載明免除作成拒絕證書，則執票人聲請裁定准予強制執行
    時，自毋庸提出已為付款提示之證據，發票人如主張執票人
    未為提示，依票據法第124條準用同法第95條但書之規定，
    應由其負舉證之責（最高法院94年度台抗字第1057號裁定、
    94年度台抗字第823號裁定意旨參照)。
二、相對人原聲請意旨：伊執有抗告人於民國110年6月14日簽發
    票面金額新臺幣（下同）750,000元，載明免除作成拒絕證
    書，未記載到期日之本票1紙（下稱系爭本票)，詎其於110
    年9月9日經提示未獲付款，爰聲請准許就上開金額及依法定
    年息計算之利息，對抗告人強制執行等語。 　　
三、抗告意旨略以：系爭本票為提示證券，票據上記載免除作成
    拒絕證書，惟票據權利人行使追索權前，仍應為付款提示。
    相對人固謂其於110年9月9日提出系爭本票為付款提示，然
    抗告人現仍居住於系爭本票所載發票地，相對人迄未向抗告
    人現實提示系爭本票請求付款，難謂已符合行使追索權之要
    件。原裁定已非適法，爰提起抗告，求為廢棄原裁定等語。
四、經查，相對人主張之事實，業據其提出系爭本票為證，經原
    審就系爭本票為形式上之審查，認其已具備本票各項應記載
    事項，合於票據法第120條規定，屬有效之本票，乃依同法
    第123條裁定准許強制執行，核無不合。抗告意旨謂相對人
    未為付款提示云云，惟查系爭本票既有免除作成拒絕證書之
    記載，依票據法第124條準用第95條但書規定及前揭最高法
    院裁定意旨見解，相對人聲請法院裁定就系爭本票准予強制
    執行時，即無須提出已為付款提示之證據，而應由抗告人就
    相對人未為提示負舉證之責，然抗告人並未舉證以實其說，
    是抗告人所辯自難採信。從而，抗告意旨指摘原裁定不當，
    求予廢棄原裁定，為無理由，應予駁回。
五、據上論結，本件抗告為無理由，爰依非訟事件法第46條、第
    21條第2項、第24條第1項，民事訴訟法第495條之1第1項、
    第449條第1項、第95條、第78條，裁定如主文。
中　　華　　民　　國　　111 　年　　1    月　　13　　日
                  民事第三庭  審判長法  官  方祥鴻
　　　　　　　　　
　　　　　　　　　                  法  官  陳裕涵
　　　　　　　　　　　　　　　　　　
　　　　　　　　　　　　　　　　　　法  官  林瑋桓
以上正本係照原本作成。
本裁定不得抗告。 
中　　華　　民　　國　　111 　年　　1 　 月　　13  　日
                      　　　　　　  書記官　江慧君